【裁判字號】    93,訴,3275
【裁判日期】    950210
【裁判案由】    營利事業所得稅
【裁判全文】
臺北高等行政法院裁定
                                     93年度訴字第03275號
原      告  賀騰科技股份有限公司
代  表  人  甲○○原名：呂淑.
被      告  財政部臺灣省北區國稅局
代  表  人  許虞哲（局長）
訴訟代理人  乙○○
上列當事人間因營利事業所得稅事件，不服財政部中華民國93
年8月3日台財訴字第09300281700號訴願決定，提起行政訴訟，
本院裁定如下：
    主  文
原告之訴駁回。
訴訟費用由原告負擔。
    理  由
一、按提起撤銷訴訟或課予義務訴訟，須以經過合法訴願程序為
    前提，其未經過訴願程序，逕提起撤銷訴訟或課予義務訴訟
    ，自非法之所許，此觀之行政訴訟法第4條第1項及第5條規
    定甚明。復按「訴願之提起，應自行政處分達到或公告期滿
    之次日起30內為之。」、「訴願事件有左列各款情形之一者
    ，應為不受理之決定：．．．二提起訴願逾法定期間．．．
    。」為訴願法第14條第1項及第77條第2款所明定。而「原告
    之訴，有左列各款情形之一者，行政法院應以裁定駁回之。
    ．．．十起訴不合程式或不備其他要件者。」行政訴訟法第
    107條第1項第10款亦定有明文。
二、查原告因營利事業所得稅事件，不服財政部93年8月3日台財
    訴字第09300281700號訴願決定，提起本件行政訴訟。惟其
    86年度營利事業所得稅復查決定書，經被告於91年12月10日
    依原告復查申請書所指定之地址「台北縣三重市○○路○段
    609巷4號4樓之2」為送達，經郵局以「無此人、公司」退回
    ，92年2月17日以上址再為送達，仍遭郵局以「遷移不明」
    退回，有郵局退回之原信封影本各附原處分卷足稽；被告因
    之另於92年2月24日依原告負責人戶籍所在地「嘉義縣太保
    市埔心28號」為送達，亦經郵局以「遷移不明」退回，嗣被
    告再次對原告負責人之戶籍地為送達，郵局仍以「遷移不明
    」退回，復有該等退回信封影本各附原處分卷足查，足知被
    告已按原告指定之地址為送達，因無法完成送達遂再向原告
    負責人之戶籍地址送達，亦無法完成送達。據此，被告自可
    依稅捐稽徵法第18條第2項規定辦理「公示送達」。而被告
    亦於92年7月20日刊登皇家時報報紙為公示送達，亦有該報
    紙影本附原處分卷可參，則依稅捐稽徵法第18條第3項規定
    ，本件於92年8月8日即生公示送達之效力。又被告採最有利
    原告之計算方式，以原告負責人設籍在嘉義縣予以加計扣除
    在途期間5日，據之計算原告之訴願期間自92年8月9日起算
    ，至92年9月12日（星期五）即已屆滿。然原告卻遲至93年4
    月7日始具狀提起訴願，請求撤銷原處分，有其訴願書上蓋
    有被告收文日期戳記附原處分卷足按，足徵原告提起本件訴
    願，未於法定期間內為之，依首揭規定，其提起本件訴願顯
    已逾期，訴願機關依訴願法第77條第2款規定決定不予受理
    ，核無不合。本件既未經合法之訴願程序，原告復對之提起
    行政訴訟，顯不合法定程式，應予駁回。
三、又本件原告訴訟既不合法，則其實體上之主張與陳述，自無
    庸審酌，併此敘明。
四、依行政訴訟法第107條第1項第10款、第104條，民事訴訟法
    第95條、第78條，裁定如主文。
中    華    民    國    95    年     2    月   10     日
                         第六庭審判長法  官  林  樹  埔
                                     法  官  許  瑞  助
                                     法  官  陳  鴻  斌
上為正本係照原本作成。
如不服本裁定，應於送達後10日內向本院提出抗告狀（須按他造
人數附繕本）。
中    華    民    國    95    年     2    月   10     日
                                     書記官  蔡  逸  萱


司法院資訊處製作；財團法人民間司法改革基金會備份。
